臺灣桃園地方法院小額民事判決
110年度桃小字第2351號
原      告  陳寶國  
被      告  林家鳳  

上列當事人間請求損害賠償事件，於民國111年9月26日言詞辯論
終結，本院判決如下：
　　主    文
被告應給付原告新臺幣37,866元，及自民國一一一年五月三日起
至清償日止，按年息百分之五計算之利息。
原告其餘之訴駁回。
訴訟費用新臺幣1,000元由被告負擔其中新臺幣400元，餘由原告
負擔。
本判決第一項得假執行。 
    理由要領
一、按因故意或過失，不法侵害他人之權利者，負損害賠償責任
    ；汽車、機車或其他非依軌道行駛之動力車輛，在使用中加
    損害於他人者，駕駛人應賠償因此所生之損害；但於防止損
    害之發生，已盡相當之注意者，不在此限，民法第184條第1
    項前段、第191條之2定有明文。又汽車行駛時，駕駛人應注
    意車前狀況，並隨時採取必要之安全措施，道路交通安全規
    則第94條第3項亦有規定。本件被告於民國109年8月21日14
    時26分許，駕駛車牌號碼000-0000號自用小客車，沿國道1
    號公路由北往南方向行駛，行經國道1號公路南向50.2公里
    處中間車道時，因未注意車前狀況，追撞前方原告駕駛車牌
    號碼000—9879號自用小客貨車(下稱系爭車輛)，致系爭車輛
    受損，原告受有胸痛傷害之事實，已經本院以110年度桃交
    簡字第1681號刑事判決認被告犯過失傷害罪在案；且被告已
    於相當時期受合法通知，而未於言詞辯論期日到場，亦未提
    出書狀為何爭執，依民事訴訟法第436條之23 準用第436條
    第2項、第280條第3項準用同條第1項之規定，視同自認此情
    ，是被告上開侵權行為之事實應可認定，自應就原告因此所
    受損害負賠償之責。
二、損害賠償之範圍：
  ㈠按負損害賠償責任者，應回復他方損害發生前之原狀；債權
    人得請求支付回復原狀所必要之費用，民法第213 條第1項
    、第3 項分別定有明文。而回復原狀費用既以必要者為限，
    則修理材料以新品換舊品者，即應予計算折舊。系爭車輛經
    送廠維修，支出維修費新臺幣（下同）65,000元（含零件費
    用32,371元、烤漆及工資32,629元），有原告提出之結帳試
    算單及電子發票證明聯可憑。而依車籍資料所示，系爭車輛
    係於105年9月出廠，至事故發生時已使用逾5年，依行政院
    財政部發布之「固定資產耐用年數表」及「固定資產折舊率
    表」，上開零件費用扣除折舊後，僅餘殘值即其價額之10分
    之1。是經扣除零件折舊，再加計無庸折舊之烤漆費用及工
    資後，原告得請求被告賠償之回復原狀必要費用應以35,866
    元（計算式：3,237＋32,629＝35,866）為限。逾此範圍之請
    求則無理由，不能准許。
　㈡又按不法侵害他人之身體、健康者，被害人雖非財產上之損
    害，亦得請求賠償相當之金額，民法第195 條第1 項前段定
    有明文。而非財產上損害賠償之數額，應斟酌雙方之身分、
    地位、資力與加害程度，及其他各種情形核定相當之數額，
    該金額是否相當，應依實際加害情形與被害人所受之痛苦及
    雙方之身分、地位、經濟狀況等關係決定之（最高法院51年
    度台上字第233號民事判例見解可資參照）。本院考量被告
    係以過失行為侵害原告身體、健康，而原告所受胸痛之傷勢
    尚非嚴重。以此情形，原告對被告請求慰撫金30,000元顯屬
    過高，其得請求之慰撫金，應以2,000元為適當。逾此部分
    請求則無理由，應予駁回。
　㈢綜上，經加總計算上述項目金額，本件原告得請求之損害賠
    償金額共計應為37,866元【計算式：（35,866＋2,000）  ＝3
    7,866】，原告逾此部分之請求則無理由，不應准許。
三、又給付無確定期限者，債務人於債權人得請求給付時，經其
    催告而未為給付，自受催告時起，負遲延責任。其經債權人
    起訴而送達訴狀，或依督促程序送達支付命令，或為其他相
    類之行為者，與催告有同一之效力。遲延之債務，以支付金
    錢為標的者，債權人得請求依法定利率計算之遲延利息。其
    利率未經約定，亦無法律可據者，週年利率為5%，為民法第
    229 條第2 項、第233 條第1 項前段、第203 條分別明定。
    本件原告對被告之損害賠償請求權屬未定給付期限之金錢債
    權，故其就上述37,866元部分請求被告給付自起訴狀繕本送
    達翌日即111年5月3日（見本院卷第32頁）起至清償日止，
    按年息5%計算之利息，亦屬有理。
四、綜上所述，原告依侵權行為之法律關係，請求被告給付如主
    文第1 項所示，為有理由，應予准許；逾此範圍之請求則無
    理由，應予駁回。
五、本件事證已臻明確，兩造其餘攻擊防禦方法及所提證據，於
    判決結果不生影響，爰不一一論列，併此敘明。　　
六、本判決第1項係適用小額訴訟程序所為被告敗訴之判決，應
    依民事訴訟法第436 條之20之規定，依職權宣告假執行。
七、訴訟費用負擔之依據：民事訴訟法第79條，並依民事訴訟法
    第436 條之19，確定其訴訟費用額如主文第3項所示。 
中　　華　　民　　國　　111 　年　　10　　月　　14　　日
                  桃園簡易庭  法  官  蘇品蓁
以上為正本係照原本作成。
如不服本判決，應於送達後20日內，向本院提出上訴狀並表明上
訴理由，如於本判決宣示後送達前提起上訴者，應於判決送達後
20日內補提上訴理由書（須附繕本）。
如委任律師提起上訴者，應一併繳納上訴審裁判費。   
中　　華　　民　　國　　111 　年　　10　　月　　14　　日
                              書記官  潘昱臻
附錄：
一、民事訴訟法第436條之24第2項：
　  對於小額程序之第一審裁判上訴或抗告，非以其違背法令為
    理由，不得為之。
二、民事訴訟法第436條之25：
　  上訴狀內應記載上訴理由，表明下列各款事項：
　  ㈠原判決所違背之法令及其具體內容。
　  ㈡依訴訟資料可認為原判決有違背法令之具體事實。
三、民事訴訟法第471條第1項：（依同法第436條之32第2項規定
    於小額事件之上訴程序準用之）
    上訴狀內未表明上訴理由者，上訴人應於提起上訴後20日內
    ，提出理由書於原第二審法院；未提出者，毌庸命其補正，
    由原第二審法院以裁定駁回之。